# 一年内到期的非流动负债

提问人：221y 时间：2016-03-16 09:24:49
公司初始长期借款 35 亿元，根据贷款合同补充协议规定，公司 2015 年 6 月 30 日归还12.5%， 2015 奶奶 12 月 31 日归还12.5%； 2016 年 6月 30 日还12.5%， 2016 年 12 月 31 日还12.5%，那么到 2015 年年底我们需要重分类多少到一年内到期的非流动负债？是否需要考虑提前还？ 2 年内到期的借款？

回答人：chenyiwei
应将合同约定企业负有在未来 12 个月内偿还义务的金额重分类为一年内到期部分。如果企业只是有提前偿还的意图，尚未形成一项在 12 个月内偿还的合同义务的，则不属于“一年内到期的非流动负债”。

提问人：苹果宝贝 007 时间：2016-04-28 11:06:52
陈版，群内的大神：
一年内到期的非流动负债：比如 16 年 1 月 31 日为基准日，那么一年内到期的非流动负债是 16 年 2 月 1 日至 16 年 12 月 31 日内到期的要归还的本金？
还是 16 年 2 月 1 日至 17 年 1 月 31 日要归还的本金？ 也就是这个概念是以年为基准还是以 12 个月为基准？

回答人：chenyiwei
资产负债表日后 12 个月，所以是 2016 年 2 月 1 日（含）～ 2017 年 1 月 31 日（含）。

提问人：wx_5cac7a059015 时间：2019-04-09 18:56:50
请教陈版，长期借款合同中，根据还款计划有当年就要还的部分，该部分是计入短期借款还是一年内到期的非流动负债，谢谢

回答人：chenyiwei
短期借款。